【裁判字號】    99,交聲,1800
【裁判日期】    990630
【裁判案由】    聲明異議
【裁判全文】
臺灣高雄地方法院交通事件裁定        99年度交聲字第1800號
原處分機關  高雄市政府交通局
異  議  人
即受處分人  甲○○
上列異議人因違反道路交通管理處罰條例案件，對於高雄市政府
交通局民國99年6 月2 日所為之處分（高市交裁字第裁32-V0000
0000號）聲明異議，本院裁定如下：
    主  文
異議駁回。
    理  由
一、異議意旨略以：異議人即受處分人甲○○（下稱異議人）於
    民國99年4 月15日16時40分許，因駕駛車號3S-1561 號自用
    一般小客車行經屏東市○○路近莊敬街口時，為欣賞路邊綠
    色稻田，便逕行停車拍照，拍畢後，便由路邊開車起步慢慢
    駛入機車道欲駛入汽車道時遭警攔下，認異議人有在多車道
    不依規定駕車之違規予以舉發，原處分機關未查明，竟裁罰
    異議人，於法有違，請求撤銷原處分等語。
二、按受處分人不服道路交通管理處罰條例第8 條所定主管機關
    所為之處罰者，得於接到裁決書之翌日起20日內，向管轄地
    方法院聲明異議；又交通法庭認聲明異議不合法律上之程式
    ，且其不合法律上之程式無從補正者，應以裁定駁回之，道
    路交通管理處罰條例第87條第1 項、道路交通案件處理辦法
    第18條前段分別定有明文。是受處分人自應依法於上開規定
    期間內向法院聲明異議，倘其逾期始行提出異議者，於法即
    有不合，法院自應裁定駁回，合先敘明。
三、異議人於上揭時地駕駛上揭自用小客車，經警認其有在多車
    道不依規定駕車之違規予以舉發，嗣經高雄市政府交通局於
    99年6 月2 日以高市府交裁字第裁32-V00000000號裁決書裁
    罰新臺幣600 元，並計違規記點1 點等情，為異議人所不爭
    執，並有本件高雄市政府交通局政府警察局99年4 月15日屏
    警交字第V00000000 號舉發違反道路交通管理事件通知單及
    上開高雄市政府交通局裁決書在卷可按（見本院第8 頁、第
    10頁），堪以認定。又上開裁決書於99年6 月2 日開立後，
    於同日交由異議人本人收受之事實，為異議人所不爭執，並
    有高雄市政府交通局送達證書乙紙附卷足證（見本院卷第9
    頁），是本件裁決書於99年6 月2 日業已合法送達予異議人
    之事實，亦堪認定，故原處分機關之裁決書已於99年6 月2
    日發生送達效力。又異議人住居所地在高雄市，依司法院所
    發布之「法院訴訟當事人在途期間標準」第4 條第1 款第1
    目之規定，不須加計在途期間，故異議人如欲聲明異議，應
    於接到裁決書之翌日起20日內，即於99年6 月22日（星期二
    ）以前提出。惟查異議人遲至99年6 月23日始將異議書狀提
    出於提出於原處分機關，此有本件聲明異議狀上所蓋收文日
    期章戳附卷可憑（見本院卷第1 頁），顯已逾越法定20日聲
    明異議不變期間，其聲明異議不合法律上程式，且無從補正
    ，揆諸上揭規定及說明，本件異議為不合法，應予駁回。
四、據上論斷，應依道路交通管理處罰條例第87條第1 項、道路
    交通案件處理辦法第18條前段，裁定如主文。
中    華    民    國    99    年    6     月    30    日
                       交通法庭  法  官  王參和
以上正本證明與原本無異。
如不服本裁定，應於收受送達後5 日內向本院提出抗告狀。
中    華    民    國    99    年    6     月    30    日
                                 書記官  葉祝君

司法院資訊處製作；財團法人民間司法改革基金會備份。
